【裁判字號】    90,易,161
【裁判日期】    900619
【裁判案由】    竊盜
【裁判全文】
臺灣屏東地方法院刑事判決                            九十年度易字第一六一號
    公  訴  人  臺灣屏東地方法院檢察署檢察官
    被      告  丑○○
右列被告因竊盜案件，經檢察官提起公訴（八十九年度偵字第七一０三號）及移送併
辦（九十年度偵字第四九號、第三八九號、第四二五號、第四八九號、第七０五號、
第七０七號、第一九三三號、二六八三號），本院判決如左：
    主  文
丑○○共同連續攜帶兇器，毀壞安全設備竊盜，處有期徒刑貳年。扣案鑰匙伍支、指
甲刀壹支、檳榔刀壹支、油壓剪貳支、檳榔剪貳支，及未扣案螺絲起子貳支均沒收。
    事  實
一、丑○○前因犯竊盜罪及違反毒品危害防制條例等案件，經本院分別判處有期徒刑
    十月、六月確定，並於民國八十九年四月十八日，由本院以八十九年聲字第三八
    九號裁定應執行有期徒刑一年二月，依檢察官指揮書原應執行至八十九年十二月
    十四日，嗣同年九月二十二日因縮刑假釋出獄，竟不知悔改，復基於意圖自己不
    法所有之概括犯意，自八十九年九月底甫出獄後某日起，至九十年四月十九日止
    ，或單獨、或與余清吉本於共同犯意聯絡，就附表所示之時間、地點及方式，連
    續竊取卯○○等人財物，並陸續為警方當場或循線查獲，扣得作案用工具鑰匙共
    五支、指甲刀乙支、檳榔刀乙支、油壓剪二支、檳榔剪二支。
二、案經屏東縣警察局內埔分局報告臺灣屏東地方法院檢察署檢察官偵查起訴，及屏
    東縣警察局屏東分局、內埔分局分別報告臺灣屏東地方法院檢察署檢察官移送併
    辦。
    理  由
一、訊據被告丑○○對於右揭犯罪事實均坦承不諱，核與被害人乙○○、戊○○、辰
    ○○、子○○、癸○○、己○○、壬○○、寅○○○、卯○○、庚○○、巳○○
    、午○○、甲○○、丙○○、丁○○等人之指訴，及共犯余清吉、證人辛○○、
    陳金女等人之陳述相符，並有贓物領據十張，及扣案鑰匙五支、指甲刀乙支、檳
    榔刀乙支、油壓剪二支、檳榔剪二支等物在卷可稽，被告丑○○之自白堪信為真
    。本件被告犯行已臻明確，應依法論科。
二、按刑法第三百二十一條第一項第三款之攜帶兇器竊盜罪，係以行為人攜帶兇器竊
    盜為其加重條件，此所謂兇器，其種類並無限制，凡客觀上足對人之生命、身體
    、安全構成威脅，具有危險性之兇器均屬之，且祇須行竊時攜帶此種具有危險性
    之兇器為已足，並不以攜帶之初有行兇之意圖為必要，最高法院七十九年臺上字
    第五二五三號，著有判例。扣案被告丑○○於為前揭犯行時所持之檳榔刀乙支、
    油壓剪二支、檳榔剪二支，及未扣案之螺絲起子、老虎鉗等物，均為足以危害人
    生命、身體之器械，顯為具有危險性之兇器。又鐵捲門及大門或機車上加裝之鎖
    頭等，依一般社會經驗為具有防盜功能之物，屬安全設備之一種，核被告如附表
    編號二三七八十五之犯行，係犯刑法第三百二十一條第一項第二款、第三款之攜帶
    兇器，毀壞安全設備之加重竊盜罪；被告如附表編號一四五九十十一十二十三十四之犯行
    ，係犯刑法第三百二十條第一項之普通竊盜罪；又被告如附表六所示於撬開檳榔
    攤鐵捲門並入內搜索財物之際，因遭發現而不遂，係犯刑法第三百二十一條第二
    項、第一項第三款之加重竊盜未遂罪。被告丑○○就如附表編號二五六之犯行，
    與共犯余清吉間，具有犯意之聯絡及行為之分擔，均為共同正犯。被告丑○○上
    開連續多次竊盜犯行，時間緊接，手法相同，觸犯構成要件同一之罪名，顯係基
    於概括犯意反覆為之，為連續犯，應以其中情節較重之攜帶兇器，毀壞安全設備
    之加重竊盜罪，依刑法第五十六條規定以一罪論，並加重其刑。臺灣屏東地方法
    院檢察署檢察官移送併辦之九十年度偵字第四九號、第三八九號、第四二五號、
    第四八九號、第七０五號、第七０七號、第一九三三號、第二六八三號等案件中
    ，關於被告竊盜犯行部分，與本件公訴意旨所訴被告犯行有裁判上一罪關係，本
    院自得一併審究。
三、公訴意旨以被告丑○○曾因犯竊盜罪，經法院判處有期徒刑十月確定，於民國八
    十九年十二月十四日執行完畢，因認本件被告丑○○前揭犯行應依累犯之規定加
    重其刑，固非無見。惟按，刑法第四十七條之規定，累犯之成立，必須曾受有期
    徒刑之執行完畢，或受無期徒刑或有期徒刑一部之執行而赦免後，五年以內再犯
    有期徒刑以上之罪者，始足當之。所謂執行完畢，如係經假釋出獄者，須在無期
    徒刑假釋後滿十五年，或在有期徒刑所餘刑期內未經撤銷假釋者，其未執行之刑
    ，始得以已執行論。如其為二以上徒刑併執行者，假釋所定最低應執行之期間，
    合併計算之；其所餘刑期，亦應合併計算，此觀刑法第七十九條第一項前段、第
    七十九條之一第一項、第三項之規定甚明。是以，在二以上有期徒刑合併執行之
    情形，經許其假釋出獄者，不論假釋出獄前所執行之期間是否已逾其中任一罪之
    刑期，在假釋期間內均應認為尚未執行完畢；斯時，若再犯有期徒刑以上之罪，
    自不得論以累犯，最高法院八十九年臺上字第一二三號判決，容已揭示。今查，
    被告丑○○於犯上開公訴意旨所引前案竊盜罪，經本院判處有期徒刑十月確定後
    ，復因違反毒品危害防制條例案件，再經本院判處有期徒刑六月確定，旋於八十
    九年四月十八日，由本院以八十九年聲字第三八九號裁定應執行有期徒刑一年二
    月，依檢察官指揮書原應執行至八十九年十二月十四日，嗣同年九月二十二日因
    縮刑假釋出獄乙節，有臺灣高等法院被告全國前案紀錄表、臺灣屏東地方法院檢
    察署刑案資料查註紀錄表、法務部網路查詢被告在監在押資料表及本院八十九年
    聲字第三八九號裁定影本各乙份在卷可按，是被告丑○○於上開合併執行之刑未
    全部執行完畢即經假釋出獄，其在假釋期間內再犯本件有期徒刑以上之罪，自不
    得論以累犯，附此敘明。
四、綜上所述，爰審酌被告之品行、智識程度、犯罪目的、手段、犯罪所生之危害、
    犯罪後之態度，及其前因犯竊盜罪及違反毒品危害防制條例等案件，經裁定合併
    應執行有期徒刑一年二月，甫於八十九年九月二十二日獲縮刑假釋寬典而出獄，
    竟無動於衷，數日內又開始本件連續竊盜犯行，顯亟待矯治等一切情狀，量處如
    主文所示之刑。另被告丑○○等為前揭犯罪行為時，持用其所有及共犯余清吉所
    有之螺絲起子各乙支，雖未扣案，但無事證顯示其業已滅失，與扣案之指甲刀乙
    支、鑰匙五支、檳榔刀乙支、油壓剪二支、檳榔剪二支等物均為犯人所有，並為
    供犯罪使用之物，而經被告丑○○所自承，依法應予沒收。另被告所有並持以行
    竊之老虎鉗乙把，固與上開沒收物同為其供犯罪使用之物，然據被告陳稱該老虎
    鉗於犯罪後已因丟棄而滅失，復查無其他證據證明其尚存在，爰不另予宣告沒收
    。
五、末查，移送併辦之臺灣屏東地方法院檢察署九十年度偵字第一九三三號併案意旨
    ，除前述已經論究之竊盜犯行外，另指被告於九十年三月十五日下午三時許侵入
    車號四Ｙ－五一二０號自小客車內，竊取未○○所有皮夾及其內證件等物，惟此
    既經被告丑○○於本院訊問時所堅詞否認，並以：該皮夾係伊拾獲等情置辯，是
    此部分除可認被告或另涉侵占離本人持有物罪嫌外，尚無事證足資肯認其確有移
    送意旨所指犯行，自應認為與前揭公訴人指訴之被告犯罪事實間無裁判上一罪之
    關係，猶非本院所得一併審究，應退由檢察官另行偵辦，併此敘明。
據上論斷，應依刑事訴訟法第二百九十九條第一項前段，刑法第二十八條、第三百二
十條第一項、第三百二十一條第一項第二款、第三款、第二項、第五十六條、第三十
八條第一項第二款，罰金罰鍰提高標準條例第一條，判決如主文。
本案經檢察官趙燕利到庭執行職務
中      華      民      國      九十      年      六      月    十九    日
                                      臺灣屏東地方法院刑事第二庭
                                          審判長法  官  吳永宋
                                                法  官  蔡憲德
                                                法  官  陳松檀
右正本證明與原本無異。
對於本判決如有不服應於收受送達後十日內向本院提出上訴書狀上訴於台灣高等法院
高雄分院並按他造當事人之人數附具繕本。
                                                書記官  張福山
中      華      民      國      九十      年       六     月   十九     日
附錄本件論罪科刑法條：
中華民國刑法第三百二十條
 (普通竊盜罪、竊佔罪)
意圖為自己或第三人不法之所有，而竊取他人之動產者，為竊盜罪，處五
年以下有期徒刑、拘役或五百元以下罰金。
意圖為自己或第三人不法之利益，而竊佔他人之不動產者，依前項之規定
處斷。
前二項之未遂犯罰之。
中華民國刑法第三百二十一條
 (加重竊盜罪)
犯竊盜罪而有左列情形之一者，處六月以上五年以下有期徒刑：
一  於夜間侵入住宅或有人居住之建築物、船艦，或隱匿其內而犯之者。
二  毀越門扇、牆垣或其他安全設備而犯之者。
三  攜帶兇器而犯之者。
四  結夥三人以上而犯之者。
五  乘火災、水災或其他災害之際而犯之者。
六  在車站或埠頭而犯之者。
前項之未遂罰之。
附表：
┌─┬──────────┬─────────────┬────────┐
│  │犯罪時地、偵查案號  │      犯  罪  事  實      │被害人、犯罪所得│
├─┼──────────┼─────────────┼────────┤
│一│八十九年九月底某日  │持自備老虎鉗竊取因車禍撞毀│乙○○          │
│  │屏東市逢甲商場附近  │停放路旁乙○○所有車號ＯＧ│機車號牌乙面    │
│  │（九十年度偵字第二六│Ｆ－七０六號重機車車牌乙面│                │
│  │八三號併案）        │。嗣後丑○○並將老虎鉗丟棄│                │
│  │                    │。                        │                │
├─┼──────────┼─────────────┼────────┤
│二│八十九年十一月十三日│夥同余清吉共同前往上址，由│戊○○          │
│  │晚間九時許          │丑○○負責在外把風，余清吉│現金四千元（已花│
│  │屏東縣內埔鄉中林村中│持所有螺絲起子撬開戊○○專│光）、切肉刀乙把│
│  │林路一三二一號      │供經營小吃店，夜間無人看守│                │
│  │（九十年度偵字第七０│居住之上址鐵捲門，入內撬開│                │
│  │七號併案）          │電動玩具及卡拉ＯＫ，竊取其│                │
│  │                    │內硬幣。（侵入建築物部分未│                │
│  │                    │據告訴）                  │                │
├─┼──────────┼─────────────┼────────┤
│三│八十九年十一月十五日│以自備螺絲起子等工具撬開上│辰○○          │
│  │凌晨某時            │址夜間無人居住看守之檳榔攤│長壽煙十包、維士│
│  │屏東縣內埔鄉龍泉村金│鐵門鎖頭，竊取其內財物。  │比二瓶          │
│  │陵路、和平新路口    │                          │                │
│  │（九十年度偵字第七０│                          │                │
│  │五號併案）          │                          │                │
├─┼──────────┼─────────────┼────────┤
│四│八十九年十二月十六日│持自備鑰匙啟動竊取子○○所│子○○          │
│  │晚間八時許          │有車號ＰＬＢ－七六０號重機│重機車乙輛      │
│  │屏東縣內埔鄉中林村聯│車。                      │                │
│  │通街四０三巷二號    │                          │                │
│  │（九十年度偵字第七０│                          │                │
│  │五號併案）          │  │                │
├─┼──────────┼─────────────┼────────┤
│五│八十九年十一月十七日│夥同余清吉，由丑○○負責把│癸○○          │
│  │晚間八時許          │風，余清吉以其自備鑰匙啟動│重機車乙部      │
│  │屏東縣內埔鄉中林村農│竊取癸○○所有車號ＪＴＴ－│                │
│  │專路                │００九號重機車，得手後供拆│                │
│  │（九十年度偵字第四二│取零件用。                │                │
│  │五號併案）          │                          │                │
├─┼──────────┼─────────────┼────────┤
│六│八十九年十一月十八日│夥同余清吉，二人以螺絲起子│己○○          │
│  │下午六時許          │撬開擯榔攤之鐵捲門，並進入│                │
│  │屏東縣內埔鄉東寧村北│搜索財物時，為巡邏之員警發│                │
│  │寧路阿弘檳榔攤      │現，丑○○隨即逃逸而均尚未│                │
│  │（九十年度偵字第七０│有所得。                  │                │
│  │七號併案）          │                          │                │
├─┼──────────┼─────────────┼────────┤
│七│八十九年十一月二十三│持扣案工具破壞鎖頭後，以自│壬○○          │
│  │日晚間七時許        │備鑰匙竊取車號ＮＨＣ－０一│重機車乙輛      │
│  │屏東縣內埔鄉龍潭村安│六號重機車。              │                │
│  │平一巷一號          │                          │                │
│  │（九十年度偵字第七０│                          │                │
│  │五號併案）          │                          │                │
├─┼──────────┼─────────────┼────────┤
│八│八十九年十二月十四日│以螺絲起子等工具破壞門鎖，│寅○○○        │
│  │下午二時許          │侵入上址寅○○○之住宅內竊│電視機、收音機、│
│  │屏東縣內埔鄉龍潭村龍│取財物（侵入住宅部分未據告│電鍋、燜燒鍋各乙│
│  │德路三號            │訴）。                    │台，硬幣約六千元│
│  │（九十年度偵字第三八│      │（已花光）、台胞│
│  │九號併案）          │                          │證、護照        │
├─┼──────────┼─────────────┼────────┤
│九│八十九年十二月十七日│見卯○○所有車號ＷＲＷ－五│卯○○          │
│  │凌晨四時許          │七０號機車停於上址，逕以插│機車乙部        │
│  │屏東市○○路六十八號│於車上鑰匙發動竊取後，供代│                │
│  │前                  │步之用。                  │                │
│  │（八十九年度偵字第七│                          │                │
│  │一０三號提起公訴）  │                          │                │
├─┼──────────┼─────────────┼────────┤
│十│八十九年十二月十九日│見車號ＯＬＤ－三四０號重機│庚○○          │
│  │下午五時許          │車停放門口，以自備指甲刀啟│重機車乙部      │
│  │屏東縣內埔鄉中林村農│動竊取後，供代步之用。    │                │
│  │專街四一三巷五一號前│                          │                │
│  │（九十年度偵字第四九│                          │                │
│  │號併案）            │                          │                │
├─┼──────────┼─────────────┼────────┤
│十一│九十年一月十二日下午│翻越矮牆進入無人住居之工寮│巳○○          │
│  │三時三十分許        │內，竊取二十九吋電視機乙台│電視機乙台      │
│  │屏東縣內埔鄉龍泉村中│（侵入建築物部分未據告訴）│                │
│  │勝路一九一之一號    │。                        │                │
│  │（九十年度偵字第四八│                          │                │
│  │九號併案）          │                          │                │
├─┼──────────┼─────────────┼────────┤
│十二│九十年三月十四日上午│以自備鑰匙啟動竊取午○○所│午○○          │
│  │六時許              │有車號ＷＭＱ－三九二號輕機│輕機車乙部      │
│  │屏東縣長治鄉崙上村中│車。                      │                │
│  │興路四八六號前      │          │                │
│  │（九十年度偵字第一九│                          │                │
│  │三三號併案）        │                          │                │
├─┼──────────┼─────────────┼────────┤
│十三│九十年四月九日六時許│見甲○○所有車號ＷＦ－三一│甲○○          │
│  │屏東縣內埔鄉龍潭村昭│九九號車門未鎖，乃竊取車內│汽車音響乙台、汽│
│  │勝路三九七號旁      │汽車音響、行照。          │車行照乙份      │
│  │（九十年度偵字第二六│                          │                │
│  │八三號併案）        │                          │                │
├─┼──────────┼─────────────┼────────┤
│十四│九十年四月十三日晚間│竊取路邊停放，未拔下鑰匙之│丙○○          │
│  │七時許              │丙○○所有車號ＧＹＸ－八四│輕機車乙部      │
│  │屏東縣內埔鄉老埤同領│八號輕機車。              │                │
│  │巷一二０號前        │                          │                │
││（九十年度偵字第二六│                          │                │
│  │八三號併案）        │                          │                │
├─┼──────────┼─────────────┼────────┤
│十五│九十年四月十九日十時│以螺絲起子破壞鎖頭，竊取停│丁○○          │
│  │許                  │放路邊丁○○所有車號ＧＹＲ│重機車乙部      │
│  │屏東縣內埔鄉老埤村壽│－九一五號重機車，留供己用│                │
│  │比路五十八號前      │。                        │                │
│  │（九十年度偵字第二六│                          │                │
│  │八三號併案）        │                          │                │
└─┴──────────┴─────────────┴────────┘


司法院資訊處製作；財團法人民間司法改革基金會備份。
